【裁判字號】    97,訴,30
【裁判日期】    970218
【裁判案由】    毒品危害防制條例
【裁判全文】
臺灣臺中地方法院刑事判決                97年度訴字第30號
公  訴  人  臺灣臺中地方法院檢察署檢察官
被      告  乙○○
上列被告因違反毒品危害防制條例案件，經檢察官提起公訴（九
十六年度毒偵字第六一○九號），於本院準備程序進行中，被告
就被訴事實為有罪之陳述，經合議庭裁定改以簡式審判程序審理
，判決如下：
    主    文
乙○○施用第一級毒品，累犯，處有期徒刑拾月。扣案第一級毒
品海洛因壹包（驗餘淨重零點捌柒公克），沒收銷燬之，塑膠外
包裝袋壹只（淨重零點肆伍公克）、注射針筒參支，均沒收。
    事    實
一、乙○○前於民國九十一年間，因施用毒品案件，經臺灣臺中
    地方法院檢察署提起公訴，並向本院聲請裁定令入戒治處所
    施以強制戒治，強制戒治部分於九十二年一月二十六日執行
    完畢釋放，刑罰部分則經本院以九十一年度訴字第一一二○
    號判處有期徒刑八月確定。嗣於九十四年間，再因施用毒品
    案件，先後經本院以九十四年度訴字第一○四一號判處應執
    行有期徒刑一年六月，及九十四年度訴字第二○三○號判處
    應執行有期徒刑一年確定，上開二罪合併定應執行有期徒刑
    二年五月，於九十六年七月十五日縮刑期滿執行完畢。詎仍
    不知悔改，於前開強制戒治執行完畢釋放後五年內，復基於
    施用第一級毒品海洛因之犯意，於九十六年十一月二日十八
    時三十分許，在臺中市○○路與大智路附近之加油站廁所內
    ，以將第一級毒品海洛因摻礦泉水置於針筒內注射血管之方
    式，施用第一級毒品海洛因一次。嗣於九十六年十一月二日
    二十時許，為警在臺中縣大里市○○路三十一號前查獲，並
    當場扣得第一級毒品海洛因一包（毛重一點二公克，驗餘淨
    重零八七公克，空包裝重零點四五公克）及乙○○所有，供
    施用第一級毒品海洛因所用之注射針筒三支等物，經其同意
    後採集尿液送驗，結果呈可待因、嗎啡陽性反應，而查獲上
    情。
二、案經臺中市警察局第三分局報告臺灣臺中地方法院檢察署檢
    察官偵查起訴。
    理    由
壹、程序方面：
    查本件被告乙○○所犯為毒品危害防制條例第十條第一項之
    罪，其法定刑為六月以上，五年以下有期徒刑，且非高等法
    院管轄第一審之案件，經本院合議庭裁定由受命法官行準備
    程序時，被告就被訴事實為有罪之陳述後，經受命法官告知
    被告簡式審判程序之旨，並聽取檢察官及被告之意見後，本
    院合議庭裁定由受命法官獨任行簡式審判程序，是其證據之
    調查，自不受刑事訴訟法第一百五十九條第一項、第一百六
    十一條之二、第一百六十一條之三、第一百六十三條之一及
    第一百六十四條至第一百七十條規定之限制，合先敘明。
貳、實體方面：
一、上揭事實，業據被告乙○○迭於警詢、偵查及本院準備程序
    及審理時均坦承不諱，且其查獲時經警採集尿液送驗結果，
    確呈嗎啡及可待因陽性反應，此有中山醫學大學附設醫院檢
    驗科藥物檢測中心九十六年十一月十五日實驗編號第000
    0000號尿液檢驗報告一紙附卷可稽（參臺灣臺中地方法
    院檢察署九十六年度毒偵字第六一○九號卷，下稱偵卷，第
    二十一頁），另扣案白色粉末一包（毛重一點二公克，驗餘
    淨重零八七公克，空包裝重零點四五公克），經送法務部調
    查局鑑定，含第一級毒品海洛因成分，確屬第一級毒品海洛
    因無訛，有法務部調查局九十六年十一月二十四日調科壹字
    第○九六二三○七九三三○號鑑定書在卷可證，並有扣案之
    注射針筒三支可資佐證，足證被告上揭自白確與事實相符，
    應值採信；又被告前於九十一年間，因施用毒品案件，經本
    院裁定令入戒治處所施以強制戒治，於九十二年一月二十六
    日執行完畢釋放，有臺灣臺中地方法院檢察署刑案資料查註
    紀錄表及臺灣高等法院被告前案紀錄表各一件在卷可稽，被
    告於經強制戒治期滿釋放後，五年內再犯本件毒品危害防制
    條例第十條第一項之罪，事證明確，被告犯行洵堪認定，應
    依法論科。
二、核被告所為，係犯毒品危害防制條例第十條第一項施用第一
    級毒品罪；其施用第一級毒品前持有之低度行為，為其後施
    用之高度行為所吸收，不另論罪；又查被告前於九十四年間
    ，因施用毒品案件，先後經本院以九十四年度訴字第一○四
    一號判處應執行有期徒刑一年六月，及九十四年度訴字第二
    ○三○號判處應執行有期徒刑一年確定，嗣上開二罪合併定
    應執行有期徒刑二年五月，於九十六年七月十五日縮刑期滿
    執行完畢，有臺灣臺中地方法院檢察署刑案資料查註紀錄表
    及臺灣高等法院被告前案紀錄表各一件在卷可稽，其受徒刑
    執行完畢後，五年以內故意再犯本案有期徒刑以上之罪，為
    累犯，應依刑法第四十七條第一項規定加重其刑。爰審酌被
    告前因施用毒品案件接受強制戒治處分，並曾因施用毒品案
    件，經本院先後三次判處罪刑確定，並均執行完畢在案，且
    其學歷為國小畢業，目前為搬運工人，業據被告供陳在卷，
    其有正當工作，本應珍惜現有一切，於刑之執行完畢後回歸
    社會，竟無視於毒品對於自身健康之戕害及國家對於杜絕毒
    品犯罪之禁令，猶施用毒品不輟，再為本案犯行，雖值非難
    ；惟亦念及被告吸毒係戕害自己身心之行為，及觀之被告遭
    查獲時配合員警起出扣案物品，且於偵審中均坦承犯行，犯
    後態度堪稱良好，另目前與胞兄同住，有固定住居所，家庭
    功能亦屬正常；再參之被告雖前已數次因施用毒品案遭判刑
    ，然前揭本院九十一年度訴字第一一二○號案件係被告於九
    十一年一月二十日至同月二十五日，連續施用第一級毒品海
    洛因多次且為累犯而判處有期徒刑八月，另前揭本院九十四
    年度訴字第一○四一號案件，則係被告於九十四年一月二十
    一日起至同月二十五日止，以平均每日一至二次之密集頻率
    ，連續施用第一級毒品海洛因多次且為累犯而判處有期徒刑
    一年一月，至於前揭本院九十四年度訴字第二○三○號案件
    ，就被告施用第一級毒品部分，次數雖僅一次，但為累犯而
    判處有期徒刑八月，故本院綜合審酌上開等情，量處如主文
    所示之刑。末查，扣案第一級毒品海洛因一包（驗餘淨重零
    點八七公克），為毒品危害防制條例第二條第二項第一款所
    指之第一級毒品，爰依同條例第十八條第一項前段規定，諭
    知沒收銷燬之；其餘扣案注射針筒三支，為被告所有並供犯
    本案施用第一級毒品罪所用之物，業據被告供述甚明，應依
    刑法第三十八條第一項第二款宣告沒收。又依毒品危害防制
    條例第十八條第一項規定，得諭知沒收並銷燬之者，以查獲
    之第一、二級毒品及專供製造或施用第一、二級毒品之器具
    為限，並不及於毒品之外包裝。而毒品外包裝係用於包裹毒
    品，防其裸露、潮濕之功用，並便於攜帶（最高法院九十二
    年度臺上字第四五八七號判決參照），且業經鑑定機關就之
    與內裝之第一級毒品海洛因分別鑑析其重量，與扣案之第一
    級毒品海洛因並無不可分離之關係（最高法院九十五年度臺
    上字第五六四○號裁判意旨參照），故被告以之包裝前揭第
    一級毒品海洛因，而供施用毒品犯罪之用，且屬被告所有，
    應併依刑法第三十八條第一項第二款予以宣告沒收。
據上論斷，應依刑事訴訟法第二百七十三條之一第一項、第二百
九十九條第一項前段，毒品危害防制條例第十條第一項、第十八
條第一項前段、第二十三條第二項，刑法第十一條、第四十七條
第一項、第三十八條第一項第二款，判決如主文。
本案經檢察官甲○○到庭執行職務。
中    華    民    國    97    年    2     月    18    日
                  刑事第十一庭  法  官  林慶郎
上正本證明與原本無異。
如不服本判決，應於判決送達後十日內向本院提出上訴狀，上訴
於臺灣高等法院臺中分院 (須附繕本)。
上訴書狀如未敘述理由，應於上訴期間屆滿後二十日內補提理由
書於本院。
                                書記官  廖日晟
中    華    民    國    97    年    2     月    18    日
附錄本案論罪科刑法條全文：
毒品危害防制條例第十條
施用第一級毒品者，處六月以上五年以下有期徒刑。


司法院資訊處製作；財團法人民間司法改革基金會備份。
